臺灣臺中地方法院刑事判決　　　　　　　96年度易字第2632號
公　訴　人　臺灣臺中地方法院檢察署檢察官
被　　　告　甲○○
　　　　　　丙○○
　　　　　　丁○○
上列被告等因傷害案件，經檢察官提起公訴（95年度偵字第2256
2、22974號），本院判決如下：
    主    文
甲○○、丙○○、丁○○共同傷害人之身體，各處有期徒刑參月
，如易科罰金，均以新臺幣壹仟元折算壹日。
    犯罪事實
一、甲○○、丙○○、丁○○均係受僱於吳明祥之水電工人，吳
    明祥於民國95年9月間，承攬優慧建設有限公司（下簡稱優
    慧公司）位於臺中市北屯區○○○○街15號對面工地之水電
    設施工程。95年9月12日上午10時許，優慧公司派駐前開工
    地之主任戊○○對吳明祥表示其已施作之水電工程有部分必
    須修改，吳明祥聞後甚為不悅，乃與戊○○發生口角，並叫
    甲○○、丁○○撤出前開工地（當時丙○○尚未上工），一
    起至該工地附近之崇德路邊休息及討論接下來要去何處施作
    工程，未幾，吳明祥吩咐甲○○、丁○○返回前開工地拿回
    工具。甲○○、丁○○開車返回前開工地時，復與戊○○發
    生口角，並憤而共同起意毆打戊○○，丁○○乃對戊○○稱
    ：你等我一下，三分鐘就到，說完即與甲○○先將工具帶回
    崇德路邊之休息地點，並於見到丙○○時，將與戊○○發生
    口角之經過及欲毆打戊○○之意思告訴丙○○，丙○○聞後
    亦感不平，即與甲○○、丁○○基於普通傷害之犯意聯絡，
    三人分持同款之鐵管前往工地欲毆打戊○○，丙○○騎駛機
    車先到達工地，惟於出手毆打前，遭該工地之水泥工乙○○
    攔阻，並搶下鐵管，甲○○、丁○○開車隨後趕到，立即以
    所持之鐵管毆打戊○○之身體，致戊○○受有左尺骨遠端線
    狀骨折、左手腕、右後肩多處擦傷、抓傷及左胸部下方挫瘀
    傷等傷害。
二、案經戊○○訴由臺中市警察局第五分局報請臺灣臺中地方法
    院檢察署檢察官偵查起訴。
    理    由
一、上揭犯罪事實業據被告甲○○、丁○○於警詢、檢察官偵訊
    中及本院審理時坦承不諱，核與證人即告訴人戊○○及證人
    乙○○在本院審理時所具結證述之情節大致相符，並有臺中
    市林森醫院所出具內載告訴人戊○○於95年9月12日就診時
    受有前揭傷害之診斷證明書一紙附卷可稽（參警卷第20頁）
    。另被告丙○○固坦承持鐵管至該工地遭乙○○擋下之事實
    ，惟否認有傷害告訴人之犯意，辯稱：伊只是要找告訴人理
    論，而因伊聽被告丁○○說告訴人之前有持圓鍬，伊才持鐵
    管以為防衛云云。惟查，(一)證人即告訴人戊○○於96年5月2
    5日在本院具結證稱：「（問：第二次他們拿鐵棍回來的時
    候，你手上有何東西？）都沒有拿東西，我只是在監工」、
    「（問：丙○○有打你？）他沒有打到我，他有要衝過打我
    ，只是被人攔下來，至於被誰攔下來我不是很清楚，好像是
    乙○○攔下的」（參本院卷第20頁筆錄）。茲被告丙○○持
    鐵管到現場時，告訴人手上並沒有拿任何東西，現場也無任
    何欲對被告丙○○為不法侵害之情形，但被告丙○○卻仍衝
    向告訴人，僅因被人攔下致未達目的，可見被告丙○○謂其
    持鐵管係為了自衛，顯係避重就輕之詞。(二)證人乙○○於96
    年6月25日在本院具結證稱：「（問：你在警詢中說先前來
    的男子有拿鐵管我有先擋下來，先前的男子是指誰？你又如
    何將他擋下？）先前的男子是指丙○○，他是騎機車來的，
    我們都有認識，因為之前丁○○與戊○○有口角，丁○○回
    去以後，丙○○就騎機車來，拿著一支鐵管來，我就到外面
    將丙○○擋下，將他的鐵管拿走，甲○○、丁○○這時就開
    車就達現場」、「（問：丙○○鐵管被你拿走後，他有說什
    麼話，或做什麼動作？）沒有，我將他的鐵管拿下來後，甲○○、丁○○就到達現場，他們兩個就毆打戊○○，我也沒
    有辦法做什麼事情」、「（問：你在偵訊中說丙○○騎機車
    帶鐵管來說要打主任，我將鐵管拿下，丙○○當時是不是有
    說過要打主任？提示乙○○偵訊筆錄第7至第9頁）好像有說
    ，我也不太記得」、「（問：如果丙○○沒有說，你在偵訊
    中會這樣說？）丙○○應該有講，我才會跟檢察官這樣說」
    、「（問：甲○○、丁○○打主任時，你當時在做什麼？）
    我將丙○○擋住，擋住後我就隨後叫主任趕快走」、「（問
    ：你為何要擋下丙○○？）因為之前丁○○、甲○○有與戊○○發生口角，他們走後，丙○○就來了，所以我就將丙○○擋下，不要讓他去跟主任打架」（參本院卷第48～51頁筆
    錄）。茲被告丙○○持鐵管到現場之態勢，連旁人乙○○都
    覺得其是要毆打告訴人，而將其擋下，並叫告訴人趕快走，
    且被告丙○○到場後也沒有對告訴人有任何理論，只是對乙○○說其要打主任，顯見被告丙○○謂其當時只是要找告訴
    人理論，並非實在，其持鐵管到現場應係為了毆打告訴人無
    訛。(三)證人即共同被告甲○○於96年6月25日在本院具結證
    稱：「（問：那天你們從工地撤離時，丙○○他有在現場工
    作嗎？）那時丙○○還沒有到」、「（問：丙○○當天既然
    沒有到現場工作，丙○○為何會拿著鐵管要去找戊○○？）
    他知道我跟主任有發生口角」、「（問：丙○○為何會知道
    ？）我、丁○○與戊○○發生口角後回去休息地方時，當時
    丙○○剛好到現場，丁○○有跟丙○○說」、「（問：丁○○是怎麼跟丙○○說的？）說跟戊○○發生口角」、「（問
    ：丙○○聽了之後做什麼表示？）說要找主任理論」、「（
    問：你跟丁○○與戊○○發生口角之後，是不是你們兩人就
    已經決定好要回去拿鐵管與戊○○理論？）當時發生口角之
    後，我與丁○○就做這樣的決定」、「（問：丙○○是知道
    你跟丁○○要回去找戊○○算帳，所以他也一起拿著鐵管先
    行騎著機車回去找戊○○？）是的」（參本院卷第56～57頁
    筆錄）。足徵被告丙○○係於知道被告甲○○、丁○○與告
    訴人發生口角，及被告甲○○、丁○○要回去找告訴人算帳
    後，方持鐵管先行騎著機車去找告訴人，欲幫被告甲○○、
    丁○○出氣，此核諸被告丁○○在本院供稱：「（問：後來
    你跟甲○○所拿的鐵管是否與丙○○所拿的鐵管是同一類的
    鐵管？）那是水電用的熱水管」、「（問：丙○○拿鐵管就
    要走，你知道他要去哪裡？）知道」、「（問：你有阻止丙○○？）沒有」等語（參本院卷第63頁筆錄），益徵被告三
    人確係有一起找告訴人算帳之共識，而持同款之鐵管前往，
    且於到達現場後二話不說，被告丙○○即衝向告訴人，但遭
    證人乙○○擋下，被告甲○○、丁○○則立即出手毆打告訴
    人，是要謂被告三人無傷害告訴人之意思聯絡，顯與事實不
    符，被告丙○○前揭所辯，僅係卸責之詞，不足採信。本件
    事證明確，被告三人之犯行均堪認定。
二、按被告丙○○雖無毆打告訴人之行為，惟其與被告甲○○、
    丁○○既有犯意聯絡，自應就被告甲○○、丁○○之行為共
    負責任。故核被告三人所為，均係犯刑法第277條第1項之普
    通傷害罪。又被告三人有犯意聯絡及行為分擔，均為共同正
    犯。爰審酌被告甲○○、丁○○均犯後坦承犯行態度良好，
    被告丙○○雖有犯意聯絡，但未下手毆打，及告訴人所受之
    傷害非輕，而被告三人迄未賠償告訴人所受之損害等一切情
    狀，分別量處如主文所示之刑，並均諭知易科罰金之折算標
    準。
據上論斷，應依刑事訴訟法第299條第1項前段，刑法第28條、第
277條第1項、第41條第1項前段，刑法施刑法第1條之1第1項、第
2項前段，判決如主文。
中　　華　　民　　國　　96　　年　　7 　　月　　9 　　日
                                  法  官  李秋娟
以上正本證明與原本無異。
如不服本判決，應於收受送達後10日內向本院提出上訴書狀（應
附繕本）。
　　　　　　　　　　　　　　　　　書記官  吳慕先
中　　華　　民　　國　　96　　年　　7 　　月　　9 　　日
附錄論罪科刑法條
中華民國刑法第277條第1項（普通傷害罪）
傷害人之身體或健康者，處3年以下有期徒刑、拘役或1千元以下
罰金。
